【裁判字號】    99,撤緩,160
【裁判日期】    990719
【裁判案由】    聲請撤銷緩刑
【裁判全文】
臺灣板橋地方法院刑事裁定             99年度撤緩字第160號
聲  請  人  臺灣板橋地方法院檢察署檢察官
受  刑  人  甲○○
上列聲請人因受刑人犯公共危險案件，聲請撤銷緩刑之宣告（
99年度執聲字第2035號），本院裁定如下：
    主  文
聲請駁回。
    理  由
一、本件聲請意旨略以：受刑人前因於民國98年6 月3 日犯放火
    燒燬現供人使用住宅未遂罪，經本院以99年度簡字第272 號
    刑事判決判處有期徒刑二年，緩刑二年，於99年2 月22日確
    定在案（下稱本件公共危險緩刑判決）。惟受刑人於該緩刑
    前，因於98年10月29日犯隱匿公務員職務上掌管之物品罪，
    經本院以99年度易字第668 號刑事判決判處有期徒刑四月，
    如易科罰金，以新臺幣壹仟元折算壹日，於99年6 月11 日
    確定（下稱本件妨害公務判決）。受刑人於本件公共危險緩
    刑判決之緩刑前，因故意犯本件妨害公務判決之罪，而在該
    緩刑期內受六月以下有期徒刑之宣告確定，足認原宣告之緩
    刑難收其預期效果，而有執行刑罰之必要，已合於刑法第75
    條之1 第1 項第1 款規定之撤銷緩刑宣告事由，爰依刑事訴
    訟法第476 條規定聲請撤銷緩刑。
二、按「受緩刑之宣告而有下列情形之一，足認原宣告之緩刑難
    收其預期效果，而有執行刑罰之必要者，得撤銷其宣告：一
    、緩刑前因故意犯他罪，而在緩刑期內受六月以下有期徒刑
    、拘役或罰金之宣告確定者。二、…。」、「前條第二項之
    規定，於前項第一款至第三款情形亦適用之。」、「前項撤
    銷之聲請，於判決確定後六月以內為之。」，刑法第75條之
    1 第1 項第1 款、第2 項、第75條第2 項分別定有明文；本
    條規定係採裁量撤銷主義，賦予法院撤銷與否之權限，特於
    第1 項規定得撤銷緩刑之實質要件為「足認原宣告之緩刑難
    收其預期效果，而有執行刑罰之必要」，供作審認之標準。
    上揭「得」撤銷緩刑之情形，法官應依職權本於合目的性之
    裁量，妥適審酌被告所犯前後數罪間，關於法益侵害之性質
    、再犯之原因、違反法規範之情節是否重大、被告主觀犯意
    所顯現之惡性及其反社會性等情，是否已使前案原為促使惡
    性輕微之被告或偶發犯、初犯改過自新而宣告之緩刑，已難
    收其預期之效果，而確有執行刑罰之必要，此與刑法第75條
    第1 項所定之2 款要件僅須具備其一，即毋庸再行審酌其他
    情狀，而率應逕予撤銷緩刑有所不同。
三、經查：本件受刑人前因先後犯放火燒燬現供人使用住宅未遂
    罪、隱匿公務員職務上掌管之物品罪，分別經本件公共危險
    緩刑判決、本件妨害公務判決如理由欄一所示之罪刑等情，
    有上開二案判決書各一份及臺灣高等法院被告前案紀錄表一
    份附卷可憑，是本件受刑人因其於本件公共危險緩刑判決之
    緩刑前，故意犯本件妨害公務判決之罪，而在該緩刑期內受
    六個月以下有期徒刑之宣告確定，是本件公共危險緩刑判決
    ，係有刑法第75條之1 第1 項第1 款之撤銷緩刑之事由存在
    。然查，受刑人本件公共危險緩刑判決之放火燒燬現供人使
    用住宅未遂罪與本件妨害公務判決之隱匿公務員職務上掌管
    之物品罪，二者間之罪名係有不同，侵害之法益亦屬各異，
    是其二罪之罪質係有區別，難以相同並論；再以，本件受刑
    人所犯之放火燒燬現供人使用住宅未遂罪，查係於98年6 月
    30日因酒後與人爭執所犯，而其於同年10月29日所犯之隱匿
    公務員職務上掌管之物品罪，則係擅自取走其因交通違規行
    為而遭警保管之機車，又本院於審理其放火燒燬現供人使用
    住宅未遂罪時，其所犯之隱匿公務員職務上掌管之物品罪亦
    已經檢察官分案偵查，而其就所犯之放火燒燬現供人使用住
    宅未遂罪，於犯後深表悔意，並與告訴人達成和解，經本院
    審酌上開情狀，認被告無再犯之虞，而予以緩刑之宣告，查
    係為警惕受刑人勿再為類似之犯行，是本院於為本件公共危
    險緩刑判決時，顯已經將其後之隱匿公務員職務上掌管之物
    品罪情節考量於其內，自難以行為人客觀上先後有該二者犯
    行，即遽認行為人對先行為未有悔悟之意思。是以，受刑人
    其於本件公共危險緩刑判決前再犯本件隱匿公務員職務上掌
    管之物品罪，固有未能恪守法律規定之事實，惟本罪係屬侵
    害國家權力作用法益之犯罪，與放火燒燬現供人使用住宅未
    遂罪係屬侵害公共安全法益之犯罪，二者犯罪侵害法益有所
    不同，故客觀上除已難認本件公共危險緩刑判決之緩刑，有
    何難收預期之效果而有執行刑罰之必要外，聲請人亦未敘明
    有何具體事證足認受刑人原宣告之緩刑難收其預期效果，有
    執行刑罰之必要，而符合現行刑法第75條之1 規定之得撤銷
    緩刑宣告之要件。是以，本院認尚無足認定原宣告之緩刑難
    收其預期效果，而有執行刑罰之必要，故檢察官聲請撤銷緩
    刑之宣告，容難認有據，自應予駁回。
四、依刑事訴訟法第220 條，裁定如主文。
中    華    民    國    99    年    7     月    19    日
                  刑事第一庭  法  官  陳世旻
上列正本證明與原本無異。
如不服本裁定，應於裁定送達後五日內敘明抗告理由，向本院提
出抗告狀。
                              書記官  楊雅芳
中    華    民    國    99    年    7     月    26    日

司法院資訊處製作；財團法人民間司法改革基金會備份。
